
```{r limpar memória}
rm(list = ls())
```

# Criando e manipuland data.frames ####
```{r}
elei1 <- data.frame(codRespondente = c(1:10),
			  Q1 = c("otimo", "mau", "bem", "ruim", "mau", "bem", "otimo",
			  	 "bem", "mau", "bem"),
			  Q2 = c(16, 30, 25, 40, 18, 26, 35, 50, 17, 60),
			  Q3 = c('candidato1', 'candidato2', 'candidato1', 'candidato1',
			  	 'candidato3', 'candidato2', 'candidato3', 'candidato2',
			  	 'candidato2', 'candidato2'))

elei1_cand1 <- elei1[elei1$Q3 == "candidato1", ]

elei1$Q4 <- cut(elei1$Q2, breaks = c(16, 20, 30, 60),
		    labels = c("16-20 anos", "21-30 anos", "31 ou mais"),
		    include.lowest = T, right = T)

elei2 <- data.frame(codrespondente = c(11:20),
			  Q1 = c("bem", "mau", "mau", "ruim", "mau", "bem", "otimo",
			  	 "bem", "mau", "bem"),
			  Q2 = c(17, 24, 25, 45, 18, 28, 35, 62, 17, 60),
			  Q3 = c('candidato1', 'candidato2', 'candidato1', 'candidato1',
			  	 'candidato2', 'candidato2', 'candidato3', 'candidato2',
			  	 'candidato2', 'candidato1'))
```

```{r}
#elei1$Q4 <- NULL
#elei <- rbind(elei1, elei2) # retorna erro pq n tem colunas em comum
```

```{r}
names(elei1)
names(elei2)[1] <- "codRespondente" # concerta essa coluna 1
elei1$idSurvey <- 1 # cria id 1 para a coluna idSurvey para elei1
elei2$idSurvey <- 2 # cria id 2 para a coluna idSurvey para elei2
elei <- rbind(elei1, elei2) # junt afinalmente os data frame 
```

```{r}
inforCand <- data.frame(nomeCand = c("candidato1", "candidato2", "candidato3", "candidato4"),
				idadeCand = c(35, 45, 50, 37),
				sexoCand = c("F", "M", "M", "F"))
```

```{r merge data.frames}
eleiFull <- merge(elei, inforCand, by.x = "Q3", by.y = "nomeCand", all.x = T) # junta duas tabelas 
# merge () mescla dois data.frames por colunas ou nomes de linhas comuns ou faça outras 
# versões de operações de junção de banco de dados.
```

```{r}
resultado <- data.frame(candidato = c("Candidato1", "Candidato1", "Candidato1",
						  "Candidato2", "Candidato2", "Candidato2",
						  "Candidato3", "Candidato3", "Candidato3",
						  "Candidato4", "Candidato4", "Candidato4"),
				municipio = c("rio doce", "amazonas", "paraiba",
						  "rio doce", "amazonas", "paraiba",
						  "rio doce", "amazonas", "paraiba",
						  "rio doce", "amazonas", "paraiba"),
				total_votos = c(1530, 2700, 1125,
						    1245, 3100, 943,
						    1543, 720, 532,
						    703, 400, 800))
```

# Scraping

```{r limpar memória}
rm(list = ls())
```

##  Busca e e faz Downloads de PDFs em um site 

```{r message=FALSE}
library(tidyverse)
library(rvest)
library(stringr)
```

```{r}
page <- rvest::read_html("https://www.github.com/rstudio/cheatsheets")
```

- `html_nodes("a")`: encontra todos os links na página  
- `html_attr("href")`: pega a url desses links  
- `str_subset("\\.pdf")`: encontre apenas aqueles que terminam em pdf  
- `str_c("https://www.github.com", .)`: anexar o site à url  
- `map(read_html)`: pegue a lista de urls gerada anteriormente e leia-a  
- `map(html_node, "#raw-url")`: analisa a url 'raw' - o link para o botão de download  
- `map(html_attr, "href")`: retorna o conjunto de urls brutas para os botões de download  
- `str_c("https://www.github.com", .)`: prefixe o site novamente para obter um URL completo  
- `walk2(., basename(.), download.file, mode = "wb")`: use purrr para baixar o pdf associado a cada url para o diretório de trabalho atual

```{r eval=FALSE, include=FALSE}
raw_list <- page %>%
  html_nodes("a") %>%
  html_attr("href") %>%
  str_subset("\\.pdf") %>%
  str_c("https://www.github.com", .) %>%
  map(read_html) %>%
  map(html_node, "#raw-url") %>%
  map(html_attr, "href") %>%
  str_c("https://www.github.com", .) %>%
  walk2(., basename(.), download.file, mode = "wb")
```

# Referências

<https://electionsbr.com/livro/bases.html>
<https://estatidados.com.br/introducao-a-web-scraping-com-r/>
<http://www.estatisticacomr.uff.br/?p=869>
<https://towardsdatascience.com/scraping-downloading-and-storing-pdfs-in-r-367a0a6d9199>
<https://slcladal.github.io/webcrawling.html>

